# 关于接收资产后续处置问题的咨询

提问人：tuphin 时间：2020-05-21 15:40:00
陈版，情况如下：
公司于 2019 年度接收了一批资产及负债，因为划出方强势，无论对方交出的是什么，我们都需要认可，无论债权可不可以收回，无论债务需不需要支付，也无论实物资产是否真实存在。接收资产时，公司做了借：资产 贷：负债贷：资本公积的处理。 2020 年度，公司预对接收的资产和负债进行全面梳理，对不需要支付的债务以及无法收回的债权进行核销，并全面盘点，对没有的实物资产进行核销。请问，公司在做债务、债权以及实物资产进行核销时，是一定要通过营业外收支走吗？有没有其他的合理的方式呢？因为就公司而言，这部分盈利也好、亏损也罢，都不是公司实际经营过程中产生的，能否冲减资本公积？对应的政策依据是什么呢？同时，为核销这部分债权、债务以及实物资产发生的法律、审计费用该如何进行处理？是否也可以按照匹配性原则冲减资本公积呢？政策依据是什么？同时，在核销过程中应当重点关注什么？感谢。

回答人：chenyiwei
这种情况，理论上应当合理确定目前对相关资产的价值调整，是针对在划入日已存在的账实不符情形和减值，还是针对划入日后新发生的资产减值。前者可以作为前期差错更正处理，调整划入日资产入账价值和对应的资本公积；
后者应按资产减值的原则处理，计入当年度损益，不能追溯调整划入年度的账务。
为核销这部分债权、债务以及实物资产发生的法律、审计费用属于中介机构服务费，发生时直接计入当期管理费用处理。